臺灣板橋地方法院刑事判決　　　　　　　 94年度易字第395號
公　訴　人　臺灣板橋地方法院檢察署檢察官
被　　　告　甲○○
上列被告因違反毒品危害防制條例案件，經檢察官提起公訴（93
年度毒偵字第4929號），本院以簡式審判程序審理，判決如下：
    主  文
甲○○連續施用第二級毒品，處有期徒刑柒月。扣案之第二級毒
品安非他命壹包（淨重零點壹公克）沒收銷燬之。
    事  實
一、甲○○曾於民國89年間因施用毒品案件，經本院先後以89年
    度毒聲字第117 號、第4388號裁定送勒戒處所觀察、勒戒後
    ，均認無繼續施用毒品之傾向，於執行完畢後釋放，並由臺
    灣板橋地方法院檢察署檢察官分別以89年度毒偵字第324 號
    ，及89年度毒偵字第4977號、毒偵緝字第862 號、第905 號
    為不起訴處分確定。復於90年間因施用毒品案件，經本院以
    90年度毒聲字第4719號裁定令入戒治處所施以強制戒治1 年
    ，嗣經本院以91年度毒聲字第3034號裁定停止戒治，所餘戒
    治期間付保護管束，於92年2 月5 日期滿未經撤銷，視為強
    制戒治執行完畢。
二、甲○○另於90、91年間因偽造文書、違反毒品危害防制條例
    案件，經本院分別以90年度訴字第1625號、91年度易字第67
    9 號判處有期徒刑6 月、7 月確定，並經本院以91年度聲字
    第1216號裁定應執行有期徒刑1 年確定；又於91、92年間因
    竊盜、侵入住宅案件，經本院分別以91年度易字第1395號、
    91年度訴字第2310號判處有期徒刑7 月、8 月確定，並經本
    院以92年度聲字第1909號裁定應執行有期徒刑1 年1 月確定
    。上開各案所定之執行刑，經接續執行，於93年5 月28日假
    釋出監，縮刑期滿日期為93年11月14日。詎仍不知悔改，明
    知安非他命係屬毒品危害防制條例所定之第二級毒品，不得
    持有及施用，竟於上開觀察、勒戒及強制戒治執行完畢釋放
    後5 年內，且於上開假釋期間屆至前（不構成累犯），另基
    於施用第二級毒品安非他命之概括犯意，於93年10月26日某
    時、同年月28日17時許，在臺北縣三重市○○○路89巷3 號
    1 樓住處，連續施用第二級毒品安非他命2 次。為警於93年
    10月28日21時15分許，在上址查獲，並扣得第二級毒品安非
    他命1 包（淨重0.1 公克）。
三、案經臺北縣政府警察局三重分局報請臺灣板橋地方法院檢察
    署檢察官偵查起訴。本院於準備程序進行中，被告就被訴事
    實為有罪之陳述，經告知簡式審判程序之旨，並聽取當事人
    之意見後，本院合議庭裁定由受命法官獨任進行簡式審判程
    序。
    理  由
一、上揭犯罪事實，業據被告甲○○迭於警詢、偵查及本院審理
    時坦承不諱，並有第二級毒品安非他命1 包（淨重0.1 公克
    ）扣案可資佐證。又被告為警查獲後，經採集其尿液送驗結
    果，呈安非他命類藥物陽性反應，此有臺灣檢驗科技股份有
    限公司93年11月9 日濫用藥物尿液檢驗報告1 件附卷可稽。
    按甲基安非他命經口服投與後約70% 於24小時內自尿中排出
    ，約90% 於96小時內自尿中排出，由於甲基安非他命成分之
    檢出與其投與方式、投與量、個人體質、採尿時間與檢測儀
    器之精密度等諸多因素有關，因此僅憑尿液中呈安非他命陽
    性反應，並無法確實推算吸食時間距採集時間之長短，惟依
    上述資料推斷，最長可能不會超過4 日等情，業經行政院衛
    生署藥物食品檢驗局以81年2 月8 日（81）藥檢一字第0011
    56號函闡述綦詳，為本院職務上所已知。被告上開所採尿液
    送驗結果，既呈現安非他命類藥物之陽性反應，顯見其於採
    尿前回溯96小時內之某時許，確有施用第二級毒品安非他命
    之犯行，足認被告之上開自白確與事實相符。此外，被告有
    如事實欄第一項所示觀察、勒戒及強制戒治執行完畢獲釋之
    紀錄，亦有本院91年度易字第679 號判決書、刑案資料查註
    紀錄表、臺灣高等法院被告前案紀錄表各1 件在卷可憑。本
    案事證明確，被告犯行堪予認定，應依法論科。
二、核被告所為，係犯毒品危害防制條例第10條第2 項之施用第
    二級毒品罪。其持有第二級毒品安非他命之低度行為，為施
    用之高度行為所吸收，不另論罪。被告先後2 次施用第二級
    毒品安非他命之犯行，時間緊接，方法相同，觸犯構成要件
    相同之罪，顯係基於概括犯意反覆為之，為連續犯，應依刑
    法第56條規定論以一罪，並加重其刑。爰審酌被告前因施用
    毒品，先後獲得2 次不起訴處分之寬典，且曾入戒治處所施
    以強制戒治期滿，並經論罪科刑，仍不能戒除毒癮，再次漠
    視法令而犯本罪，顯見其自制力甚為薄弱，惟其施用毒品所
    生之危害，實以自戕身心健康為主，對於他人生命、身體、
    財產等法益，尚無明顯而重大之實害，兼衡其犯罪之動機、
    目的、手段、犯後坦承犯行等一切情狀，量處如主文所示之
    刑，以示懲儆。扣案之安非他命1 包（淨重0.1 公克），係
    本件查獲之第二級毒品，有毒品初步檢驗報告單存卷可憑，
    不問屬於犯人與否，均應依毒品危害防制條例第18條第1 項
    前段規定沒收銷燬之。
據上論斷，應依刑事訴訟法第273 條之1 第1 項、第299 條第1
項前段，毒品危害防制條例第10條第2 項、第18條第1 項前段，
刑法第11條前段、第56條，判決如主文。
本案經檢察官李吉祥到庭執行職務。
中　　華　　民　　國　　94　　年　　5 　　月　　31　　日
                  刑事第十九庭　法　官　朱嘉川
以上正本證明與原本無異。
如不服本判決，應於判決送達後10日內，向本院提出上訴狀。
中　　華　　民　　國　　94　　年　　5 　　月　　31　　日
                                書記官　林志憲
附錄本案論罪科刑法條全文：
毒品危害防制條例第10條
施用第一級毒品者，處6 月以上5 年以下有期徒刑。
施用第二級毒品者，處3 年以下有期徒刑。
